# 求助陈版主：关于权益法核算下其他权益变动的问题

提问人：一朵夕阳花 时间：2020-05-04 10:56:00
陈老师您好，请问权益法核算下的长投，被审计单位由于其他股东投入和他股东对被投资单位增资导致投资方持股比例变化（稀释股权），我确认长投–其他权益变动的比例，我是按认缴出资比例确定金额，还是按实缴出资比例呀？章程上没有约定分红的方式。

回答人：chenyiwei
股东之间，在被投资企业的实收资本和资本公积（资本溢价）中所占的份额一般是按照实缴出资比例确定的，所以因其他股东增资导致本企业在实收资本、资本公积（资本溢价）中所占份额的变动，一般按照实缴出资比例计算确定。
因持股比例变动导致在被投资企业的留存收益中所占份额的变动，应结合被投资公司的章程和股东协议的约定确定本企业所享有的份额。如果没有约定或约定不明确的，一般可按实缴出资比例确定；或者基于谨慎原则，对累计亏损按较高比例确定本企业应分担的份额，对累计盈利按较低比例确定本企业应享有的份额。

提问人：一朵夕阳花 时间：2020-05-05 11:16:00
非常感谢陈老师，还想请问陈老师一个问题
AB共同出资设立甲公司，A认缴10%，派一个董事，采用成本法核算
A实际出资时：实际出资额>甲公司净资产账面价值*10%，相当于商誉默默的含在长投里对吗
后续由于其他股东投入和其他股东对被投资单位增资导致投资方持股比例变化（稀释股权）
①在计算其他权益变动时候，需要将这部分商誉考虑在内吗（如果导致其他权益变动减少）
②其他权益变动的计算方法与初始投资成本等于或小于投资时按持股比例应享有被投资单位可辨认净资产公允价值份额的有没有不一样，有没有什么需要特殊考虑的事项呀？

回答人：chenyiwei
其中，被投资方接受增资后的净资产=被投资方接受增资前的净资产+被投资方接受其他股东出资额。

回答人：chenyiwei
1 、需要将这部分商誉考虑在内。 2 、其他权益变动=被投资方接受增资后的净资产接受增资后本企业持股比例-被投资方接受增资前的净资产接受增资前本企业持股比例。